# 请教各位：关于全资子公司收到母公司补贴的问题

提问人：oliver000 时间：2011-07-05 22:26:09
母公司下属独立核算的全资子公司由于连年亏损，资金缺口颇大，工资不能正常发放，为了维稳，母公司管理层决定拨付 500 万元作为对子公司的工资性补贴
1 ，账务处理：
母公司拨付补贴做：
借：销售（管理）费用 500 贷：银行存款 500
母公司年末对 500 万做纳税调增处理。
子公司收到补贴做：
借：银行存款 500 贷：资本公积 500
子公司年末对该 500 万做纳税调增处理。
请问妥否？

回答人：chenyiwei
如果执行新准则，应作为母子公司之间的一项权益性交易处理。子公司收到母公司的拨款计入资本公积处理（并需相应调增应纳税所得额）；母公司相应计入对该子公司的长期股权投资处理。子公司动用该笔补贴款发放工资时，正常确认工资薪金费用或成本。

回答人：chenyiwei
回复 lemonl 的帖子
权益性交易的一般处理方法都是：被投资方直接调整净资产；投资方相应调整对被投资方的长期股权投资，即作为追加投资或收回投资处理。这一点在解释 4 号第七条关于“结算义务方是接受服务方的投资者”时的处理原则上体现得很清楚。

提问人：zjiecho 时间：2016-10-11 15:45:59
请教陈版主，为什么子公司需要调整应纳税所得额呢？具体规定是什么啊？谢谢

回答人：chenyiwei
我前面回复中已经提到，母公司个别报表层面应借记长期股权投资成本，而不是借记费用。在更正该会计处理差错后，不涉及再就该项补助支出调整母公司的应纳税所得额的问题。

回答人：chenyiwei
这个帖子是 2011 年的了。 2014 年后，随着国家税务总局 2014 年第 29 号公告发布，会有不同的考虑。

提问人：zjiecho 时间：2016-10-12 11:46:48
在子公司层面，计入资本公积，拨款不需要纳税调整不缴交税吗？未来发放工资确认费用还能扣除？

回答人：chenyiwei
可能是这样，但建议与税务专业人士和主管税务机关确认。